臺灣宜蘭地方法院刑事判決　　　　　　　100年度易字第190號
公　訴　人　臺灣宜蘭地方法院檢察署檢察官
被　　　告　萬宗唐
選任辯護人　簡坤山律師
上列被告因恐嚇案件，經檢察官提起公訴（100年度調偵字第7號
），被告準備程序中就被訴事實為有罪之陳述，檢察官於徵詢被
害人之意見後，經本院同意，與被告於審判外進行協商，並聲請
改依協商程序而為判決，本院判決如下：
    主  文
萬宗唐犯恐嚇危害安全罪，處拘役貳拾日，如易科罰金，以新臺
幣壹仟元折算壹日，緩刑貳年。
    事實及理由
一、犯罪事實：萬宗唐於民國99年8月14日晚間7時許，在宜蘭縣
    員山鄉○○村○○路之「臺北市露營休閒車協會枕山營地」
    內與該協會會員開會，於會議中因質疑賈益堅對於協會資金
    交待不清，而與賈益堅發生爭執；詎萬宗唐竟於該不特定人
    得共見共聞之公開場所，以手掌摑賈益堅臉頰耳光1下，雖
    經賈益堅閃躲，惟其所配戴眼鏡仍遭打落，使之深感受辱(
    所涉公然侮辱犯行，業經撤回告訴，另為不受理判決)。後
    萬宗唐復基於恐嚇之犯意，向賈益堅恐嚇恫稱「見到你一次
    就你打一次」，致賈益堅心生畏懼，足生危害於安全。案經
    賈益堅訴由宜蘭縣政府警察局宜蘭分局報請臺灣宜蘭地方法
    院檢察署檢察官偵查起訴。
二、證據：
（一）被告萬宗唐於本院審理中之自白。
（二）告訴人賈益堅於警詢、偵查中及本院審理中之指訴。
（三）證人周瑞政於偵查中之證詞。
（四）被告於電腦ＴＰＲＶ網頁所書檢討及公開道歉信。
三、本件恐嚇部分經檢察官與被告於審判外達成協商之合意且被
    告已認罪，其合意內容為：被告願受科刑範圍為拘役二十日
    ，如易科罰金，以新臺幣一千元折算一日，緩刑二年。經查
    ，上開協商合意並無刑事訴訟法第四百五十五條之四第一項
    所列情形之一，檢察官聲請改依協商程序而為判決，本院爰
    不經言詞辯論，於協商合意範圍內為協商判決，合予敘明。
四、應適用之法條：刑事訴訟法第二百八十四條之一、第二百七
    十三條之一第一項、第四百五十五條之四第二項、第四百五
    十五條之八、第四百五十四條、第四百五十五條，刑法第三
    百零五條、第四十一條第一項前段、第七十四條第一項第一
    款，刑法施行法第一條之一第一項、第二條前段。
五、協商判決除有刑事訴訟法第四百五十五條之四第一項第一款
    「於本訊問程序終結前，被告撤銷協商合意或檢察官撤回協
    商聲請者」；第二款「被告協商之意思非出於自由意志者」
    ；第四款「被告所犯之罪非第四百五十五條之二第一項所定
    得以協商判決者」；第六款「被告有其他較重之裁判上一罪
    之犯罪事實者」；第七款「法院認應諭知免刑或免訴、不受
    理者」情形之一，及違反同條第二項「法院應於協商合意範
    圍內為判決；法院為協商判決所科之刑，以宣告緩刑或二年
    以下有期徒刑、拘役或罰金為限」之規定者外，不得上訴。
六、本判決如有前述得上訴之情形而不服本件判決，得自收受判
    決送達之日起十日內，向本院提出上訴書狀（應附繕本，並
    應敘述具體理由），上訴於第二審法院。
本案經檢察官陳錦雯到庭執行職務。
中    華    民    國    100    年    4    月    18    日
                  刑事第二庭  法  官  林惠玲
以上正本證明與原本無異。
如不服本判決應於收受本判決後10日內向本院提出上訴書狀，並
應敘述具體理由。若未敘述理由者，應於上訴期間屆滿後20日內
向本院補提理由書狀。
                              書記官  陳淑宜
中    華    民    國    100    年    4    月    18    日
附錄論罪科刑之法條：
刑法第三百零五條
以加害生命、身體、自由、名譽、財產之事，恐嚇他人致生危害
於安全者，處二年以下有期徒刑、拘役或三百元以下罰金(已提
高為新臺幣一萬五千元)。
中華民國刑法施行法第一條之一（罰金貨幣單位與罰鍰倍數）
中華民國九十四年一月七日刑法修正施行後，刑法分則編所定罰
金之貨幣單位為新臺幣。
九十四年一月七日刑法修正時，刑法分則編未修正之條文定有罰
金者，自九十四年一月七日刑法修正施行後，就其所定數額提高
為三十倍。但七十二年六月二十六日至九十四年一月七日新增或
修正之條文，就其所定數額提高為三倍。